# 境外子公司销售给境内母公司发生的运费在合并报表中是否调整

提问人：NIEDAREN 时间：2017-02-07 20:45:17
请教陈版： 境外子公司大部分的销售都是销售给境内的母公司，子公司销售费用中的海运费大多也是因销售给境内母公司而发生的。 合并报表中，是否要将销售费用中这部分的海运费进行调整，调整到合并报表中的主营业务成本及期末存货中？

回答人：chenyiwei
站在合并集团角度，这部分运费是集团内部存货调拨所导致的，类似于存货调库，此类支出不改变存货的状态，也不增加存货未来的经济利益流入潜力，因此应当在合并报表层面予以费用化。 由于合并报表层面内部销售业务已被抵销，所以此类支出计入销售费用或营业成本都是不恰当的，建议在合并报表层面计入管理费用。

提问人：kxcpa 时间：2017-02-17 06:51:19
您好陈版，由于子公司的记账本位币为美元，境内母公司记账本位币为人民币，假如关联交易产生的存货已全部实现对外销售，关联交易收入成本抵消金额按母公司账面数抵消，还是按子公司账面数乘以全年平均汇率抵消，或者分别用以上两数抵消成本和收入，差额记入外币报表折算差额？

回答人：chenyiwei
收入按母公司账面数抵；成本按母公司账面数＋子公司原币毛利数*平均汇率抵。差额调整外币报表折算差额。

提问人：zhs7403 时间：2017-02-17 20:20:34
陈老师，我理解您的回复有问题，首先该业务是逆流全实现。假如本币都是rmb，应该是dr 收入 (子公司） dr 成本（母公司）
收入按子公司账面数抵平均汇率；成本按母公司账面数。差额调整外币报表折算差额。这样应该用不上原币毛利数平均汇率

回答人：chenyiwei
抱歉，没有注意该内部交易为逆流。你的理解合理。感谢指正。